臺灣彰化地方法院刑事判決　　　　　　　　　　　　　九十一年度訴字第四二六號
　　公　訴　人　臺灣彰化地方法院檢察署檢察官
　　被　　　告　壬○○
右列被告因竊盜案件，經檢察官提起公訴（九十一年度偵字第九八四、一一五一號，
九十一年度偵緝字第四七、四八號），本院判決如左：
    主  文
壬○○共同以犯竊盜罪為常業，處有期徒刑貳年肆月。
    事  實
一、壬○○前有竊盜、贓物、違反麻醉藥品管理條例、肅清煙毒條例及懲治盜匪條例
    等多項前科，其中因違反肅清煙毒條例及懲治盜匪條例案件分經本院及臺灣高等
    法院臺中分院判處二年六月及八年確定，於後記犯罪時，仍在假釋期間。詎其不
    知悔改，分別與施建名（另經本院判處有期徒刑一年六月）、綽號「阿福」、「
    阿榮」不詳姓名之成年男子，共同意圖為自己不法所有，並基於以竊盜為常業之
    犯意，自民國九十年七月三十日起至九十一年一月一日二時許止，於如附表所示
  時、地，竊取慶豐富實業有限公司、己○○、甲○○、華彰工業有限公司、辛○○、戊○○、庚○○、丙○○、丁○○所有如附表所示之押出機水槽、鋁屑等財
    物（詳如附表），所竊得之物變賣予綽號「白毛仔」不詳姓名之成年男子等人，
    得款則朋分花用。嗣於九十年十月三日經員警持搜索票搜索施建名位於彰化縣福
    興鄉鎮○村○○街二三之一號居所時查悉附表編號三至五之竊盜犯行，又因壬○○於附表編號六所示之自小客車上留有指紋，嗣經警採集並送鑑比對後，發覺與
    檔存壬○○之指紋卡相符，始陸續查知上情。
二、案經彰化縣警察局及彰化縣警察局鹿港分局、二林分局報告臺灣彰化地方法院檢
    察署檢察官偵查起訴。
    理  由
一、右揭如附表所示編號一、二、七、八、九之犯罪事實，業據被告壬○○迭於警訊
    、偵查中及本院審理時坦承不諱，核與被害人乙○○、己○○、庚○○、丙○○
    、丁○○於警訊時指訴失竊情形大致相符，堪認被告此部分之自白與事實相符，
    可以採信。另訊據被告壬○○矢口否認有如附表所示編號三至六之竊盜犯行，辯
    稱：因與施建名有糾紛，故遭施建名誣陷；又員警採證之指紋非伊所有云云。惟
    查：右開如附表所示編號三至五之犯罪事實，迭據共同被告施建名於警訊及偵查
    中供述綦詳，核與被害人甲○○、癸○○及辛○○於警訊中所指訴失竊情節相符
    ，並有彰化縣警察局鹿港分局查證報告相片七幀在卷可稽。又被害人華彰工業有
    限公司（負責人癸○○）所有遭竊之鋁屑共計三十袋，每袋重達三十公斤，一人
    單獨竊取之可能性甚微，而施建名與被告壬○○係朋友關係，業據被告壬○○供
    明在卷，其當無設詞誣陷之理。況施建名於警訊中坦承犯案數起，然表示或與被
    告壬○○共同為之，或與案外人尤永嘉共同為之，倘其故意誣陷被告壬○○，即
    無加以區分之必要。再者被告壬○○於本院審理時係稱與施建名於九十年十二月
    間吵架，施建名才會加以誣陷等語，然被告壬○○與施建名共同所犯如附表編號
    三至五之竊盜犯行，時間均在九十年九月間，顯然早於被告壬○○所供二人發生
    爭吵之際，上開所辯自難資為其有利之認定；另右開如附表所示編號六之犯罪事
    實，已據被告壬○○於警訊中供承在卷，其就細節描述甚詳，並與被害人戊○○
    於警訊中所陳明之失竊情節互核相符，復經員警在被害人戊○○所有之車牌號碼
    ＪＰ－八六三一號自用小客車引擎蓋上採得指紋，經送鑑定結果，確與被告壬○○指紋相符，亦有內政部警政署刑事警察局鑑驗書一件在卷足憑，被告壬○○事
    後空言否認，自無足採，其於警訊中就此部分之自白與事實相符，堪以認定。本
    件事證明確，被告如附表所示之犯行堪以認定。
二、核被告壬○○所為，係刑法第三百二十二條之常業竊盜罪。又常業犯其本質乃多
    數行為之集合或一定行為之反覆實施，故被告縱有多次著手實施竊盜行為，且各
    行為事實分別該當於刑法第三百二十條或第三百二十一條之構成要件，亦屬該罪
    常業犯之當然態樣，不另論各該罪名，亦不生連續犯之問題，併此敘明。被告壬○○與施建名、綽號「阿福」、「阿榮」不詳姓名之成年男子間，就附表所示之
    犯行，各有犯意聯絡及行為分擔，應論以共同正犯。爰審酌被告壬○○有竊盜、
    贓物、違反麻醉藥品管理條例、肅清煙毒條例及懲治盜匪條例等多項前科，其中
    因違反肅清煙毒條例及懲治盜匪條例案件分經本院、臺灣高等法院臺中分院判處
    二年六月及八年確定，於附表所示之犯罪時間，仍在假釋期間（參卷附臺灣高等
    法院被告全國前案紀錄表）、素行不佳，及其犯罪之動機、目的、方法、手段、
    所得利益及犯罪僅坦承部分犯行之態度等一切情狀，量處如主文所示之刑，以示
    懲儆。
據上論斷，應依刑事訴訟法第二百九十九條第一項前段，刑法第二十八條、第三百二
十二條，判決如主文。
本案經檢察官洪紹文到庭執行職務。
中    華    民    國    九十一      年      五      月      二十九      日
                                臺灣彰化地方法院刑事第二庭
                                    審判長法官  林  欽  章
                                    法      官  石  馨  文
                                    法      官  郭  麗  萍
右正本證明與原本無異。
如不服本判決，應於判決送達後十日內向本院提出上訴狀( 須附繕本 )。
告訴人或被害人對於判決如有不服具備理由請求檢察官上訴者，其上訴期間之計算係
以檢察官收受判決正本之日期為準。
                                    法院書記官  施  嘉  玫
中    華    民    國    九十一      年      六      月        四        日
刑法第三百二十二條
以犯竊盜罪為常業者，處一年以上七年以下有期徒刑。
附表：
┌──┬───────┬───────┬────────────┬───────┬───────────┐
│編號│時間    │行為人        │地點                    │方式          │竊得財物              │
├──┼───────┼───────┼────────────┼───────┼───────────┤
│  一│九十年七月三十│壬○○        │彰化縣福南村振興巷九號前│徒手          │慶豐富實業有限公司（廠│
│    │日            │綽號阿福之成年│                        │              │長乙○○）所有之押出機│
│    │              │男子          │                        │              │水槽一批【計約一百餘公│
│    │              │              │                        │              │斤，價值約新臺幣（下同│
│    │              │              │                        │              │）一萬元】            │
├──┼───────┼───────┼────────────┼───────┼───────────┤
│  二│九十年八月一日│壬○○        │彰化縣埔鹽鄉○○村○○路│徒手          │己○○所有之鋁屑六包（│
│    │              │綽號阿福之成年│一巷二橫巷一之三號前    │          │每包五十公斤，合計價值│
│    │              │男子          │                        │              │約九千元）            │
├──┼───────┼───────┼────────────┼───────┼───────────┤
│  三│九十年九月初某│壬○○        │彰化縣福興鄉○○村○○路│由壬○○持板手│甲○○所有之山羊一隻（│
│    │日八時許      │施建名        │七九號                  │鉸斷圍牆門鎖竊│價值約五千元）        │
│    │              │              │                        │取            │                      │
├──┼───────┼───────┼────────────┼───────┼───────────┤
│  四│九十年九月初某│壬○○        │彰化縣鹿港鎮詔安里竹圍巷│徒手          │華彰工業有限公司（負責│
│    │日凌晨三時許  │施建名        │四十五號（工廠外面）    │              │人癸○○）所有之鋁屑（│
│    │              │              │                        │              │價值約三萬元）        │
├──┼───────┼───────┼────────────┼───────┼───────────┤
│  五│九十年九月四日│壬○○        │彰化縣鹿港鎮頂厝里頂厝巷│由壬○○持刀割│辛○○所有之山羊六隻（│
│    │凌晨三時許    │施建名        │五十五號前空地          │斷繩子竊取    │合計價值約七萬元）    │
│    │              │              │                        │              │                      │
│    │              │              │                        │              │                      │
│    │              │              │                        │              │                      │
├──┼───────┼───────┼────────────┼───────┼───────────┤
│  六│九十年十一月二│壬○○        │彰化縣芳苑鄉建平村新興巷│由壬○○以Ｔ型│戊○○所有之電動刮鬍刀│
│    │十日          │綽號阿福、阿榮│五十三號前              │板手破壞戊○○│一組、墨鏡二付（合計價│
│    │              │之成年男子    │                        │所有之車號ＪＰ│值約八千元）。        │
│    │              │              │                        │－八六三一號自│                      │
│    │              │              │                        │用小客車車門進│                      │
│    │              │              │                        │入車內竊取    │                      │
├──┼───────┼───────┼────────────┼───────┼───────────┤
│  七│九十年十二月三│壬○○        │彰化縣秀水鄉○○村○○路│徒手          │庚○○所有之鐵扣十包（│
│    │十日          │綽號阿福之成年│三○○巷一號前          │              │每包五十公斤，合計價值│
│    │              │男子          │                        │              │約一萬元）。          │
│    │              │              │                        │              │                      │
├──┼───────┼───────┼────────────┼───────┼───────────┤
│  八│九十一年一月一│壬○○        │彰化縣秀水鄉下崙村崙港巷│徒手          │丙○○所有之空壓機接頭│
│    │日一時許      │綽號阿福之成年│三一號前                │              │銅器五袋（共約二百公斤│
│    │              │男子          │                        │              │，合計價值約二萬五千元│
│    │              │              │                        │              │）。                  │
├──┼───────┼───────┼────────────┼───────┼───────────┤
│  九│九十一年一月一│壬○○        │彰化縣秀水鄉陝西村湳抵巷│徒手          │丁○○所有之鋁製腳踏車│
│    │日二時許      │綽號阿福之成年│九號前                  │              │零件四千組（合計價值約│
│    │              │男子          │                        │              │七萬八千元）。        │
└──┴───────┴───────┴────────────┴───────┴───────────┘
